【裁判字號】    98,訴,792
【裁判日期】    980331
【裁判案由】    毒品危害防制條例
【裁判全文】
臺灣板橋地方法院刑事判決               98年度訴字第792號
公  訴  人  臺灣板橋地方法院檢察署檢察官
被      告  甲○○
                      樓加蓋）.
上列被告因違反毒品危害防制條例案件，經檢察官提起公訴（98
年度毒偵字第1037號），因被告於本院準備程序中就被訴事實為
有罪之陳述，本院告知被告簡式審判程序之旨，並聽取當事人之
意見後，合議庭裁定改由受命法官獨任依簡式審判程序進行，判
決如下：
    主  文
甲○○施用第一級毒品，累犯，處有期徒刑拾月；扣案之第一級
毒品海洛因貳包（合計驗餘淨重壹點柒參零捌公克，含殘留海洛
因難以剝離之包裝袋貳個）沒收銷燬之，注射針筒肆支均沒收之
。又施用第二級毒品，累犯，處有期徒刑肆月；扣案之吸食器壹
組沒收之。應執行有期徒刑壹年；扣案之第一級毒品海洛因貳包
（合計驗餘淨重壹點柒參零捌公克，含殘留海洛因難以剝離之包
裝袋貳個）沒收銷燬之，注射針筒肆支、吸食器壹組均沒收之。
    事  實
一、甲○○前於民國95年間因施用毒品案件，經本院以95年度毒
    聲字第1775號裁定送勒戒處所施以觀察、勒戒後，因認有繼
    續施用毒品傾向，復由本院以95年度毒聲字第2488號裁定令
    入戒治處所施以強制戒治，嗣經強制戒治逾6 個月，因認無
    繼續強制戒治之必要，而於96年11月19日執行完畢釋放出所
    ，該次施用毒品犯行且經臺灣板橋地方法院檢察署檢察官以
    96年度戒毒偵字第565 號為不起訴處分確定；另於95年間因
    搶奪與竊盜等案件，經本院以95年度訴字第3500號判決分別
    判處有期徒刑7 月、3 月，應執行有期徒刑9 月，上訴臺灣
    高等法院後撤回上訴確定；復於96年間因竊盜案件，經本院
    以96年度易字第488 號判決判處有期徒刑5 月，上訴臺灣高
    等法院後撤回上訴確定，上開3 案所處徒刑，經本院以96年
    度聲減字第5227號裁定均各減刑為有期徒刑3 月15日、1 月
    15日、2 月15日，併定應執行有期徒刑6 月確定，嗣於97年
    5 月18日縮刑期滿執行完畢。詎仍不知悔改，明知海洛因及
    甲基安非他命係毒品危害防制條例第2 條第2 項第1 款、第
    2 款所明定之第一、二級毒品，不得持有及施用，竟於上開
    強制戒治執行完畢釋放後5 年內，仍基於施用第一級毒品海
    洛因之犯意，於98年1 月21日晚上7 時30分許，在其女友位
    於臺北縣中和市○○路○ 段89巷6 號6 樓（5 樓加蓋）之住
    處，以將海洛因摻水稀釋放入注射針筒後施打之方式，施用
    第一級毒品海洛因1 次，另基於施用第二級毒品甲基安非他
    命之犯意，於98年1 月18日某時，在上開住處，以將甲基安
    非他命置於玻璃吸食器內燒烤吸取其煙霧之方式，施用第二
    級毒品甲基安非他命1 次。嗣於98年1 月21日晚上9 時20分
    許，在上開住處為警查獲，並扣得海洛因2 包（合計驗餘淨
    重1.7308公克）、注射針筒4 支、吸食器1 組，經其同意採
    集尿液送驗，檢驗結果均呈嗎啡及甲基安非他命陽性反應，
    始知上情。
二、案經臺北縣政府警察局金山分局報告臺灣板橋地方法院檢察
    署檢察官偵查起訴。
    理  由
一、按本案被告甲○○所犯係死刑、無期徒刑、最輕本刑為3 年
    以上有期徒刑以外之罪，其於準備程序就前揭被訴事實為有
    罪之陳述，經受命法官告知簡式審判程序之旨，並聽取其與
    公訴人之意見後，本院認無不得或不宜改依簡式審判程序進
    行之處，爰依刑事訴訟法第273 條之1 第1 項、第284 條之
    1 ，裁定本件由受命法官獨任進行簡式審判程序，合先敘明
    。
二、上揭事實，業據被告於本院審理中坦承不諱，且其於98 年1
    月21日所採驗之尿液，經送往臺灣檢驗科技股份有限公司以
    G C/MS方法（氣相層析/ 質譜儀法）檢驗，結果均確呈第一
    級毒品海洛因代謝後嗎啡及第二級毒品甲基安非他命之陽性
    反應，此有卷附該公司98年2 月12日報告編號UL/2009/1057
    0 號濫用藥物檢驗報告、臺北縣政府警察局金山分局偵辦毒
    品案被移送者姓名及代碼對照表各1 紙、照片6 張在卷可稽
    （見98年度毒偵字第1037號卷第23至26、35頁），並有注射
    針筒4 支、吸食器1 組扣案可資佐證，另扣案之白色粉末2
    包（合計驗餘淨重1.7308公克），經送往交通部民用航空局
    航空醫務中心鑑定，檢出第一級毒品海洛因成分，有該中心
    98年2 月18日出具之航藥鑑字第0980727 號鑑定書1 紙在卷
    可憑（見98年度毒偵字第1037號卷第34頁），足認被告自白
    與事實相符，洵堪採為論罪科刑之依據。再被告前於95年間
    因施用毒品案件，經本院以95年度毒聲字第1775號裁定送勒
    戒處所施以觀察、勒戒後，因認有繼續施用毒品傾向，復由
    本院以95年度毒聲字第2488號裁定令入戒治處所施以強制戒
    治，嗣經強制戒治逾6 個月，因認無繼續強制戒治之必要，
    而於96年11月19日執行完畢釋放出所，該次施用毒品犯行且
    經臺灣板橋地方法院檢察署檢察官以96年度戒毒偵字第565
    號為不起訴處分確定等情，有臺灣高等法院被告前案紀錄表
    1 份附卷可稽，足徵被告於強制戒治執行完畢釋放後，5 年
    內再為本件施用毒品犯行，自應依法論罪科刑。是以本件事
    證明確，被告犯行堪以認定。
三、查海洛因及甲基安非他命分屬毒品危害防制條例第2 條第2
    項第1 款所規定之第一級毒品及同條項第2 款所規定之第二
    級毒品，核被告所為，係犯毒品危害防制條例第10條第1 項
    施用第一級毒品罪及同條第2 項施用第二級毒品罪。被告持
    有第一、二級毒品，復分別進而施用，其持有毒品之低度行
    為，應分別為施用第一、二級毒品之高度行為所吸收，均不
    另論罪。被告所犯上開施用第一級毒品罪及施用第二級毒品
    罪之間，犯意各別，罪名不同，應分論併罰之。又被告有事
    實欄所列前揭犯罪前科紀錄，有臺灣高等法院被告前案紀錄
    表可稽，其受有期徒刑之執行完畢，5 年以內故意再犯本件
    有期徒刑以上之罪，均為累犯，均應依刑法第47條第1 項之
    規定加重其刑。爰審酌被告前已因施用毒品案件經觀察、勒
    戒及強制戒治，本應徹底戒除毒癮，不料其竟仍繼續施用毒
    品，顯見其並無戒除毒害之決心，本不宜寬貸，惟念其施用
    毒品乃自戕一己之身體健康，並具有病患性人格之特質，反
    社會性之程度應屬較低，且犯後坦承犯行，態度尚佳等一切
    情狀，分別量處如主文所示之刑，並定其應執行之刑，以資
    懲儆。
四、扣案之白色粉末2 包（合計驗餘淨重1.7308公克），經鑑定
    結果確含第一級毒品海洛因成分，業如上述，又其外包裝袋
    與毒品粉末難以完全析離，均應依毒品危害防制條例第18條
    第1 項前段規定，沒收銷燬之；扣案之注射針筒4 支、吸食
    器1 組，均為被告所有供其施用毒品所用之物，業據被告供
    承在卷，爰依刑法第38條第1 項第2 款之規定併予宣告沒收
    。
據上論斷，應依刑事訴訟法第273 條之1 第1 項、第299 條第1
項前段，毒品危害防制條例第10條第1 項、第2 項、第18條第1
項前段，刑法第11條前段、第47條第1 項、第51條第5 款、第3
8條第1 項第2 款，判決如主文。
本案經檢察官鄭潔如到庭執行職務。
中    華    民    國    98    年     3    月    31    日
                  刑事第十五庭  法  官  錢衍蓁
上列正本證明與原本無異。
如不服本判決，應於判決送達後10日內敘明上訴理由，向本院提
出上訴狀 (應附繕本) ，上訴於臺灣高等法院。其未敘述上訴理
由者，應於上訴期間屆滿後20日內向本院補提理由書「切勿逕送
上級法院」。
                                書記官  劉靜慧
中    華    民    國    98    年    3     月    31    日
附錄本判決論罪法條全文：
毒品危害防制條例第10條
施用第一級毒品者，處6月以上5年以下有期徒刑。
施用第二級毒品者，處3年以下有期徒刑。


司法院資訊處製作；財團法人民間司法改革基金會備份。
